【裁判字號】    97,上訴,3654
【裁判日期】    970909
【裁判案由】    違反槍砲彈藥刀械管制條例等
【裁判全文】
臺灣高等法院刑事判決                97年度上訴字第3654號
上  訴  人  臺灣臺北地方法院檢察署檢察官
上  訴  人
即  被  告  甲○○
                    現於台灣台北戒治所
選任辯護人  葉鞠萱律師
上列上訴人因違反槍砲彈藥刀械管制條例等案件，不服臺灣臺北
地方法院97年度訴字第330號，中華民國97年6月23日第一審判決
（起訴案號：臺灣臺北地方法院檢察署96年度偵字第16502號）
，提起上訴，本院判決如下：
    主  文
上訴駁回。
    事  實
一、甲○○前因傷害案件，經判處有期徒刑三月，如易科罰金以
    銀元三百元折算一日，九十四年十月十二日易科罰金執行完
    畢（起訴書記載為同年月十七日）。甲○○明知未經許可，
    不得持有子彈，竟基於持有具有殺傷力之子彈之犯意，於民
    國九十六年二月初某日，在其臺北市○○區○○路一三０巷
    十二號公司之工具間抽屜內，發現扣案由制式霰彈換裝金屬
    彈丸而成，具有殺傷力之子彈二顆後，將之移至辦公室抽屜
    內存放，置於自己實力支配下而持有之。甲○○又於九十六
    年五月間某日，基於持有第二級毒品甲基安非他命之犯意，
    在南投縣草屯鎮向一綽號「阿清」（音譯，真實姓名、年籍
    均不詳）之友人，購買扣案之安非他命一袋（淨重０．七二
    五公克，嗣經取樣０．０００三公克檢驗後，餘重０．七二
    四七公克）而持有之。嗣經警於96年6月6日上午10時許至甲
    ○○位於臺北市○○區○○路130巷12號住處兼辦公室搜索
    ，並扣得上開霰彈子彈2顆、第二級毒品甲基安非他命1包而
    查獲。
二、案經臺北縣政府警察局中正第二分局報請臺灣臺北地方法院
    檢察署檢察官偵查起訴。
    理  由
一、證據能力部分：有關扣案子彈、毒品等物，係警方依法搜索
    扣押，有搜索扣押筆錄在卷可參（警聲搜卷第21至22頁），
    另內政部警政署刑事警察局槍彈鑑定書及交通部民用航空局
    航空醫務中心毒品鑑定書，係依法接受委託鑑定，均有證據
    能力，合予敘明。
二、認定犯罪事實所憑的證據；
  (一)前揭事實，業據被告甲○○迭於偵查中及原審審理時自白不
    諱（見偵緝79號卷第29頁、第36 至37頁、偵緝81號卷第5至
    6頁、原審卷第56至59、第60至64 頁），復有扣案之霰彈子
    彈2顆、第二級毒品甲基安非他命1 包（淨重０．七二五公
    克，嗣經取樣０．０００三公克檢驗後，餘重０．七二四七
    公克）扣案可資佐證。而前開子彈經送內政部警政署刑事警
    察局鑑定，其鑑定結果認扣案霰彈子彈2顆認均係改造散彈
    由制式霰彈換裝金屬彈丸而成，經試射可擊發，認具殺傷力
    ，有該局96年6月22日刑鑑字第0960086600號槍彈鑑定書1件
    暨所附槍彈照片10幀附卷可稽（見偵16136號卷第18至21頁
    ）。又前開扣案白色透明結晶1袋，經鑑驗結果係第二級毒
    品甲基安非他命，另有交通部民用航空局航空醫務中心96年
    7月5日航藥鑑字第0960793號毒品鑑定書乙紙在卷可稽（見
    偵16502號卷第13頁），此外並有扣押物品目錄表及照片9幀
    （見偵16502號卷第18頁、第23至27頁）可資為證，足認被
    告自白確與事實相符。
  (二)被告之辯護人雖主張本案被告係因施用而持有毒品，而被告
    施用毒品犯行業經南投地方法院96年毒聲字第277號裁定送
    觀察勒戒，則被告本案持有毒品犯行應為施用毒品行為所吸
    收云云，惟查，被告所為施用毒品犯行係於96年9月9日22時
    許，在臺北市○○區○○路130巷12號現居處，施用第二級
    毒品甲基安非他命一次，而被告本案持有毒品犯行，係於96
    年5月間某日而持有第二級毒品甲基安非他命，二者時間相
    隔約4個月之久，已有相當時間之間隔，難認上開持有毒品
    犯行為施用毒品行為所吸收，其犯意各別，自應予分論併罰
    。
  (三)綜上，本案事證明確，被告之犯行堪以認定。
三、核被告未經許可持有扣案子彈，所為係犯槍砲彈藥刀械管制
    條例第十二條第四項之持有子彈罪；非法持有扣案甲基安非
    他命，則係犯毒品危害防制條第十一條第二項之持有第二級
    毒品罪。被告前有違反槍砲彈藥刀械管制條例等案件，最近
    一次因傷害案件，於九十四年四月二十七日，經臺灣桃園地
    方法院以九十三年度桃簡字第一八一八號判處有期徒刑三月
    ，如易科罰金以銀元三百元折算一日，同年六月十九日確定
    ，十月十二日易科罰金執行完畢，有臺灣高等法院被告前案
    紀錄表一件在卷足憑，被告於前案執行完畢後，五年內故意
    再犯本件有期徒刑以上之二罪，均為累犯，各應依法加重其
    刑。
四、原審適用槍砲彈藥刀械管制條例第十二條第四項，毒品危害
    防制條例第十一條第二項、第十八條第一項前段，刑法第十
    一條前段、第四十七條第一項、第五十一條第五款、第四十
    二條第三項等規定，並審酌被告素行欠佳、其所持有之子彈
    性質為經改造之制式霰彈，危險性非低，惟所持有之子彈及
    毒品數量均屬非鉅，亦未造成實際損害，復於犯後供承錯誤
    ，態度尚稱良好等一切情狀，分別就被告持有子彈部分，量
    處有期徒刑7月，併科罰金新臺幣2萬元，並就罰金部分諭知
    易服勞役之折算標準，就被告持有第二級毒品部分，量處有
    期徒刑3月，並就有期徒刑部分定其應執行之刑；暨以扣案
    之甲基安非他命一袋，除經取樣之０．０００三公克業經鑑
    驗用罄外，餘重０．七二四七公克為第二級毒品，依法沒收
    銷燬之；並敘明子彈二顆，業經試射完畢，已無殺傷力而失
    其子彈之性質，非屬違禁物，故不於本件中諭知沒收。經核
    認事用法俱無不合，量刑亦屬妥適。檢察官上訴指摘原審量
    刑過輕云云，被告上訴指摘原判決不當云云，均無理由，應
    予駁回。
據上論斷，應依刑事訴訟法第368條，判決如主文。
本案經檢察官沈世箴到庭執行職務。
中    華    民    國    97    年    9     月     9    日
                  刑事第八庭審判長法  官  鄭文肅
                                  法  官  張明松
                                  法  官  蔡光治
以上正本證明與原本無異。
施用第二級毒品部分不得上訴。
其他部分如不服本判決，應於收受送達後十日內向本院提出上訴
書狀，其未敘述上訴之理由者並得於提起上訴後十日內向本院補
提理由書（均須按他造當事人之人數附繕本）。
                                  書記官  陳韋杉
中    華    民    國    97    年    9     月    9     日
附錄：本案論罪科刑法條全文
槍砲彈藥刀械管制條例第12條第4項
未經許可，持有、寄藏或意圖販賣而陳列子彈者，處 5 年以下有
期徒刑，併科新台幣300萬元以下罰金。
毒品危害防制條例第11條第2項
持有第二級毒品者，處2年以下有期徒刑、拘役或新臺幣3萬元以
下罰金。


司法院資訊處製作；財團法人民間司法改革基金會備份。
